【裁判字號】    97,易,657
【裁判日期】    970814
【裁判案由】    竊盜
【裁判全文】
臺灣屏東地方法院刑事判決               97年度易字第657號
公  訴  人  臺灣屏東地方法院檢察署檢察官
被      告  甲○○
            乙○○
                    號
上列被告因竊盜案件，經檢察官提起公訴（97年度偵字第2236號
），本院合議庭裁定改行簡式審判程序，判決如下：
    主  文
甲○○共同攜帶兇器竊盜，累犯，處有期徒刑壹年，扣案之六角
扳手伍支、美工刀壹支、大型破壞剪壹支、活動扳手壹支、螺絲
起子貳支、套頭扳手壹支，均沒收。
乙○○共同攜帶兇器竊盜，處有期徒刑柒月，緩刑貳年，並應於
緩刑期間屆滿前陸個月，向指定之公益團體、地方自治團體或社
區提供捌拾小時之義務勞務，緩刑期間付保護管束，扣案之六角
扳手伍支、美工刀壹支、大型破壞剪壹支、活動扳手壹支、螺絲
起子貳支、套頭扳手壹支，均沒收。
    事  實
一、甲○○（原名陳智勇、陳敬仁）前於民國88年間，因贓物案
    件，經本院以87年度易字第1928號判處有期徒刑10月，嗣經
    撤回上訴而確定；同年間，又因竊盜案件，經臺灣高等法院
    高雄分院以88年度上易字第1481號判處有期徒刑2 年6 月確
    定，再經臺灣高等法院高雄分院以88年度聲字第13號裁定上
    開案件應執行有期徒刑3 年2 月。同年間，又因侵占案件，
    經臺灣高雄地方法院以88年度易字第5183號判處有期徒刑4
    月確定。又於89年間，因竊盜案件，經本院以89年度易字第
    605 號判處有期徒刑1 年2 月確定。以上案件接續執行之，
    合併計算刑期於91年1 月25日假釋付保護管束，指揮書執畢
    日期為93年1 月26日，扣除累進縮刑54日，迄92年12月3 日
    縮刑期滿，視為執行完畢（觀護結束日期即保護管束期滿之
    92年12月13日應有誤）。詎仍不知悔改，復與其女友乙○○
    共同意圖為自己不法之所有，基於竊盜之犯意聯絡，於97年
    3 月28日凌晨1 時50分許，由甲○○駕駛車號E8-6019 號深
    綠色休旅車搭載乙○○，至屏東縣鹽埔鄉○○村○○巷○○
    道路旁之新圍段780 之15地號土地，由乙○○把風，甲○○
    則持其所有、客觀上足對人之生命、身體構成威脅而屬兇器
    之六角扳手5 支、美工刀1 支、大型破壞剪1 支、活動扳手
    1 支、螺絲起子2 支、套頭扳手1 支，竊取丙○○所租用之
    PC000-000000號挖土機上之電瓶2 顆、電瓶接地線1 條及抽
    油馬達1 顆（共價值約新臺幣3 萬元）。得手後，旋為丙○○發覺，丙○○找友人劉甲申聯手，當場自行逮捕甲○○及
    乙○○，並報警處理，員警據報到場，即扣得失竊之電瓶2
    顆、電瓶接地線1 條、抽油馬達1 顆（已發還丙○○），及
    上開六角扳手5 支、美工刀1 支、大型破壞剪1 支、活動扳
    手1 支、螺絲起子2 支、套頭扳手1 支。
二、案經屏東縣政府警察局里港分局報告臺灣屏東地方法院檢察
    署檢察官偵查起訴。
    理  由
一、訊據被告甲○○、乙○○對上揭事實均坦承不諱，核與證人
    丙○○、劉甲申於警詢、偵訊中證述之情節相符，復有贓物
    認領保管單1 紙及相關照片5 張附卷可稽，並有扣案之六角
    扳手5 支、美工刀1 支、大型破壞剪1 支、活動扳手1 支、
    螺絲起子2 支、套頭扳手1 支可資佐證，足見被告二人自白
    與事實相符，事證明確，其等犯行堪以認定，應予依法論科
    。
二、按刑法第321 條第1 項第3 款所規定之攜帶兇器竊盜罪，係
    以行為人攜帶兇器竊盜為其加重條件，此所謂兇器，其種類
    並無限制，凡客觀上足對人之生命、身體、安全構成威脅，
    具有危險性之兇器均屬之，且祇須行竊時攜帶此種具有危險
    性之兇器為已足，並不以攜帶之初有行兇之意圖為必要，有
    最高法院79年台上字第5253號判例可稽。是核被告二人所為
    ，均係犯刑法第321 條第1 項第3 款攜帶兇器之加重竊盜罪
    。被告二人有竊盜之犯意聯絡及行為分擔，均為共同正犯。
    被告甲○○前有如事實欄所載之罪刑執行情形，有臺灣高等
    法院被告前案紀錄表在卷可參，其受徒刑之執行完畢，5 年
    以內故意再犯本件有期徒刑以上之罪，為累犯，應加重其刑
    。爰審酌被告二人年輕力壯，卻不思循正途賺取所需，被告
    甲○○犯罪前科累累，有上開前案紀錄表可參，素行不佳，
    竟又夥同無犯罪前科之乙○○行竊，且行竊時所攜帶之兇器
    危險性非低，所竊取之財物價值非寡；惟念其所竊取之物已
    發還被害人，而被告乙○○無犯罪前科，且僅負責把風，與
    被告甲○○之惡性輕重有別，及被告二人嗣後均坦承犯行，
    犯後態度尚可等一切情狀，各量處如主文所示之刑，以示懲
    儆。被告乙○○前未曾受刑之宣告，有臺灣高等法院被告前
    案紀錄表在卷可參，其因一時失慮，致罹刑典，經此刑之宣
    告，應當知所警惕，信無再犯之虞，參考檢察官之意見，認
    對被告所宣告之刑以暫不執行為適當，併宣告緩刑2 年，並
    應於緩刑期間屆滿前6 個月，向指定之公益團體、地方自治
    團體或社區提供80小時之義務勞務（請靜候地方法院檢察署
    之通知），以啟自新，緩刑期間依法應付保護管束。扣案之
    六角扳手5 支、美工刀1 支、大型破壞剪1 支、活動扳手1
    支、螺絲起子2 支、套頭扳手1 支，均係被告甲○○所有供
    行竊所用之物，併予宣告沒收。
據上論斷，應依刑事訴訟法第273 條之1 第1 項、第299 條第1
項前段，刑法第28條、第321 條第1 項第3 款、第47條第1 項、
第38條第1 項第2 款、第74條第1 項第1 款、第2 項第5 款、第
93條第1 項第2 款，判決如主文。
本案經檢察官李賜隆到庭執行職務
中    華    民    國    97    年    8     月    14    日
                  刑事第四庭    法  官  蔡嘉裕
以上正本證明與原本無異。
如不服本判決，應於收受本判決送達後10日內，向本院提出上訴
書狀（應敘述具體理由並附繕本），其未敘述上訴理由者，至遲
應於上訴期間屆滿後20日內，向本院補提理由書狀，切勿逕送上
級法院。
中    華    民    國    97    年    8     月    14    日
                                書記官  許倬維
附錄論罪科刑法條：
刑法第321條第1項第3款
犯竊盜罪而有左列情形之一者，處6月以上、5年以下有期徒刑：
三  攜帶兇器而犯之者。


司法院資訊處製作；財團法人民間司法改革基金會備份。
